【裁判字號】    97,訴,2598
【裁判日期】    970731
【裁判案由】    毒品危害防制條例
【裁判全文】
臺灣臺中地方法院刑事判決              97年度訴字第2598號
公  訴  人  臺灣臺中地方法院檢察署檢察官
被      告  甲○○
上列被告因違反毒品危害防制條例案件，經檢察官提起公訴（97
年度毒偵字第2735號），被告於準備程序就被訴事實為有罪之陳
述，經本院合議庭裁定宜由受命法官獨任改行簡式審判程序審理
，判決如下：
    主    文
甲○○施用第一級毒品，處有期徒刑捌月；又施用第二級毒品，
處有期徒刑肆月。應執行有期徒刑拾月。
    犯罪事實
一、甲○○前於民國96年間，因施用毒品案件，經本院以96年度
    毒聲字第762號裁定送觀察、勒戒後，認無繼續施用毒品之
    傾向，於96年8月23日觀察勒戒執行完畢釋放，並由臺灣臺
    中地方法院檢察署檢察官於96年8月29日以96年度毒偵字第3
    543號為不起訴處分確定。詎甲○○猶不知悔改，不思戒絕
    毒品，於前開觀察勒戒執行完畢釋放後5年內，復基於施用
    第一級毒品海洛因之犯意，於97年4月4日8時許，在其位於
    臺中市○區○○路175巷5號302室住處，以將海洛因摻水置
    入注射針筒內再施打入體內之方式，施用第一級毒品海洛因
    1次；另基於施用第二級毒品之犯意，於97年4月4日9時許，
    在其上址住處，以將甲基安非他命置入玻璃球內燒烤成煙吸
    食之方式，施用第二級毒品甲基安非他命1次。嗣於97年4月
    4日12時35分許，在臺中市○區○○路與綏遠路口處，因形
    跡可疑為警攔查後查獲，並採集其尿液送驗，結果呈海洛因
    代謝物之可待因、嗎啡陽性反應及呈甲基安非他命代謝物之
    安非他命、甲基安非他命陽性反應而查悉上情。
二、案經臺中市警察局第二分局報請臺灣臺中地方法院檢察署檢
    察官偵查起訴。
    理    由
一、按本件被告甲○○所犯係死刑、無期徒刑、最輕本刑為3年
    以上有期徒刑以外之罪，其於準備程序就前揭被訴事實為有
    罪之陳述，經受命法官告知簡式審判程序之旨，並聽取其與
    公訴人之意見後，本院認無不得或不宜改依簡式審判程序進
    行之處，爰依刑事訴訟法第273條之1第1項，裁定本件由受
    命法官獨任進行簡式審判程序，合先敘明。
二、訊據被告甲○○對於上開犯罪事實於本院審理中供承不諱，
    ，而被告為警查獲後，經警採取被告之尿液送檢驗結果，確
    呈現海洛因代謝物之可待因、嗎啡陽性反應及呈甲基安非他
    命代謝物之安非他命、甲基安非他命陽性反應，此有中山醫
    學大學附設醫院檢驗科藥物檢測中心尿液檢驗報告書及臺中
    市警察局第二分局委託檢驗尿液代號與真實姓名對照表各1
    紙存卷可稽，足見被告上開自白，核與事實相符，應可採信
    。又被告前於96年間，因施用毒品案件，經本院以96年度毒
    聲字第762號裁定送觀察勒戒，於96年8月23日觀察勒戒執行
    完畢釋放，有臺灣臺中地方法院檢察署刑案資料查註紀錄表
    及臺灣高等法院被告前案紀錄表各1份在卷可稽，被告於經
    觀察勒戒執行完畢釋放後，5年內復施用第一級毒品海洛因
    、第二級毒品甲基安非他命，係再犯毒品危害防制條例第10
    條之罪堪以認定，本案事證明確，被告犯行洵堪認定，應依
    法論科。
三、按海洛因及甲基安非他命分別係屬毒品危害防制條例所定之
    第一級、第二級毒品，不得非法施用。核被告所為，係犯毒
    品危害防制條例第10條第1項之施用第一級毒品罪及同條例
    同條第2項之施用第二級毒品罪。其各持有第一、二級毒品
    之低度行為，復為施用第一、二級毒品之高度行為所吸收，
    均不另論罪。又查海洛因與甲基安非他命成分不同，施用方
    式亦異，是被告上開分別用第一級毒品海洛因、第二級毒品
    甲基安非他命之行為，其犯意各別，行為互殊，應予分論併
    罰。爰審酌被告前有施用毒品紀錄，前於96年間因施用毒品
    案件，經本院以96年度訴字第3848號、臺灣桃園地方法院以
    97年度審訴字第797號分別判處應執行有期徒刑9月、7月確
    定，有臺灣高等法院被告前案紀錄表可按，詎猶不知悔改警
    惕，猶施用毒品不輟，且因施用毒品之犯行，經歷觀察勒戒
    之機會，仍無法戒除施用毒品之惡習，猶故態復萌，再次施
    用毒品，無視於毒品對於自身健康之嚴重傷害及國家對於杜
    絕毒品犯罪之禁令，惟因施用毒品本身係屬自戕行為，對於
    社會所產生之潛在危害性尚屬輕微，為兼顧被告斷絕生理成
    癮性及心理依賴性之必要，量刑不宜過輕，然念及其施用毒
    品並無危害他人及施用之次數，暨其犯後於本院審理中坦承
    犯行，態度尚稱良好等一切情狀，就其所犯各罪分別量處如
    主文所示之刑，並定其應執行之刑。
據上論斷，應依刑事訴訟法第273條之1第1項、第299條第1項前
段，毒品危害防制條例第10條第1項、第2項，刑法第11條前段、
第51條第5款，判決如主文。
本案經檢察官乙○○到庭執行職務
中    華    民    國    97    年     7    月    31    日
                  臺灣臺中地方法院刑事第五庭
                      法  官  吳崇道
上正本證明與原本無異。
如不服本判決，應於收受送達後10日內向本院提出上訴書狀（應
敘述具體理由並附繕本）。
上訴書狀如未敘述理由，應於上訴期間屆滿後20日內補提理由書
於本院。
                      書記官  黃舜民
中    華    民    國    97    年     7    月    31    日
附錄論罪科刑法條：
毒品危害防制條例第十條：
施用第一級毒品者，處六月以上五年以下有期徒刑。
施用第二級毒品者，處三年以下有期徒刑。


司法院資訊處製作；財團法人民間司法改革基金會備份。
